臺灣基隆地方法院刑事判決　　　　　　100年度簡上字第201號
上　訴　人
即　被　告　蔡鳳軒
上列上訴人即被告因傷害案件，不服本院基隆簡易庭一百年度基
簡字第九九六號，中華民國一百年八月三十一日第一審簡易判決
（聲請案號：一百年度偵字第二○三○號），提起上訴，本院管
轄之第二審合議庭判決如下：
    主  文
上訴駁回。
蔡鳳軒緩刑貳年。
    事實及理由
一、按被告於第二審經合法傳喚，無正當之理由不到庭者，得不
    待其陳述，逕行判決。刑事訴訟法第三百七十一條定有明文
    。又對於簡易判決處刑不服而上訴者，得準用上開規定。此
    亦觀諸刑事訴訟法第四百五十五條之一第三項之規定自明。
    本案上訴人即被告蔡鳳軒（下稱上訴人）經本院合法傳喚，
    無正當理由未於審判期日到庭，有卷附送達證書及本院審判
    程序筆錄可參。本院爰不待其陳述，而為一造辯論判決，合
    先敘明。
二、本判決除下列補充外，餘均引用原審刑事簡易判決書所記載
    之事實及理由（如附件，含所引用檢察官聲請簡易判決處刑
    書記載之犯罪事實及證據）：
  (一)上訴人上訴意旨略以：伊對本案不爭執，願意承認傷害罪，
    請宣判緩刑等語。本案復有證人即告訴人於警詢及檢察官偵
    訊時之指證、行政院衛生署基隆醫院所出具之診斷證明書及
    照片在卷可參。本案事證明確，上訴人犯行洵堪認定，應依
    法論科。
  (二)原審審酌上訴人之素行、犯罪動機、手段，僅因細故即出手
    推扯告訴人，造成告訴人受有傷害，犯後坦承犯行，告訴人
    所受傷勢情況，及於原審判決時尚未與告訴人達成和解等一
    切情狀，依刑事訴訟法第四百四十九條第一項前段及第四百
    五十四條第二項、刑法第二百七十七條第一項及第四十一條
    第一項前段、刑法施行法第一條之一（漏載第一項、第二項
    本文）之規定，判處上訴人拘役三十日，如易科罰金，以新
    臺幣一千元折算一日，其認事用法均無違法或不當，量刑亦
    屬妥適。乃原審判決應予維持，本件上訴為無理由，應予駁
    回。
  (三)本院另審酌上訴人並無任何犯罪前科，有臺灣高等法院被告
    前案紀錄表在卷可憑；又上訴人已與告訴人經本院調解成立
    ，且當庭賠償完畢，告訴人亦表示已接受上訴人之賠償，願
    意原諒上訴人，也同意法院對上訴人宣告緩刑等語；實行公
    訴之檢察官因此於本院審判程序請求併予宣告上訴人緩刑二
    年之意見，有卷附本院一百年度附民移調字第七三號調解筆
    錄、本案準備及審判程序筆錄為憑。本院因認上訴人經此偵
    審及科刑教訓，當知警惕，信無再犯之虞，原審所宣告之刑
    ，以暫不執行為適當，爰併諭知緩刑二年，以勵自新。
三、據上論斷，依刑事訴訟法第四百五十五條之一第一項、第三
    項、第三百七十一條、第三百七十三條、第三百六十八條，
    刑法第七十四條第一項第一款，判決如主文。
本案經檢察官高永棟到庭執行職務。
中    華    民    國    100    年    11   月    30    日
                  刑事第四庭審判長法  官  鄭景文
                                  法  官  施添寶
                                  法  官  陳賢德
以上正本證明與原本無異。
本件判決不得上訴。
中    華    民    國   100    年    12    月    1     日
                                  書記官  王靜敏
附件：
臺灣基隆地方法院刑事簡易判決        100年度基簡字第996號
聲  請  人  臺灣基隆地方法院檢察署檢察官
被      告  蔡鳳軒  男  41歲（民國○○年○月○日生）
                    身分證統一編號：Ｚ000000000號
                    住新北市萬里區港東177號
                    居基隆市○○區○○路55巷67號4樓之3
上列被告因傷害案件，經檢察官聲請以簡易判決處刑（100 年度
偵字第2030號），本院判決如下：
    主      文
蔡鳳軒傷害人之身體，處拘役參拾日，如易科罰金，以新臺幣壹
仟元折算壹日。
    事實及理由
一、本件犯罪事實、證據，均引用檢察官聲請簡易判決處刑書之
    記載（如附件）。
二、核被告蔡鳳軒所為，係犯刑法第277 條第1 項之傷害罪。爰
    審酌被告之素行、犯罪動機、手段，僅因細故即出手推扯告
    訴人，造成告訴人受有傷害，犯後坦承犯行，告訴人所受傷
    勢情況，迄今仍尚未與告訴人達成和解等一切情狀，量處如
    主文所示之刑，並諭知易科罰金之折算標準。
三、依刑事訴訟法第449 條第1 項前段、第454 條第2 項、刑法
    第277 條第1 項、第41條第1 項前段，刑法施行法第1 條之
    1 ，逕以簡易判決處刑如主文。
四、如不服本判決，應於判決送達後10日內，向本院提出上訴狀
    （應附繕本），上訴於本院合議庭。
中    華    民    國    100   年    8     月    31    日
                    基隆簡易庭法  官    蔡和憲
以上正本證明與原本無異。
如不服本判決，應於判決送達後10日內，向本院提出上訴書狀，
敘述上訴理由，上訴於本院合議庭，並按他造當事人之人數附具
繕本。
中    華    民    國    100   年    8     月    31    日
                              書記官    盧鏡合
附錄論罪法條：
中華民國刑法第277條
傷害人之身體或健康者，處 3 年以下有期徒刑、拘役或 1 千元
以下罰金。
犯前項之罪因而致人於死者，處無期徒刑或 7 年以上有期徒刑
；致重傷者，處 3 年以上 10 年以下有期徒刑。
附件：
臺灣基隆地方法院檢察署檢察官聲請簡易判決處刑書
                                     100年度偵字第2030號
    被      告  蔡鳳軒  男  41歲（民國○○年○月○日生）
                        住新北市萬里區港東177號
                        居基隆市○○區○○路55巷67號4樓
                        之3
                        國民身分證統一編號：Ｚ000000000號
上列被告因傷害案件，業經偵查終結，認宜以簡易判決處刑，茲
將犯罪事實及證據並所犯法條分敘如下：
        犯  罪  事  實
一、蔡鳳軒與胡湘渝均為基隆市○○區○○路第一特獎社區之住
    戶，其等於民國100年4月14日20時15分許，在社區地下停車
    場出入口車道上，因會車問題發生糾紛，蔡鳳軒竟基於傷害
    之犯意，徒手推扯胡湘渝，致胡湘渝倒地受有手磨損或擦傷
    （手指除外）、髖、大腿、小腿及踝磨損或擦傷、背挫傷之
    傷害。
二、案經胡湘渝訴由基隆市警察局第二分局報告偵辦。
        證  據  並  所  犯  法  條
一、證據：（一）被告蔡鳳軒之供述。（二）證人即告訴人胡湘
    渝之證述。（三）告訴人衛生署基隆醫院診斷證明書1 份、
    受傷照片3 張。
二、核被告所為，係犯刑法第277條第1項之傷害罪嫌。
三、告訴及報告意旨雖認被告尚徒手毆打告訴人胸部，然此業為
    被告堅詞否認，且據卷附告訴人衛生署基隆醫院診斷證明書
    所示，告訴人胸部並無何傷勢，自難認被告有何毆打告訴人
    胸部成傷之犯行，惟縱使被告於同一時、地尚曾毆打告訴人
    胸部，亦與前揭聲請簡易判決處刑之部分核為同一傷害事實
    ，爰不另為不起訴處分之諭知，附此敘明。
四、依刑事訴訟法第451條第1項聲請逕以簡易判決處刑。
    此  致
臺灣基隆地方法院基隆簡易庭
中    華    民    國   100    年    6     月    7     日
                              檢  察  官  曾淑婷
本件正本證明與原本無異
中    華    民    國   100    年    6     月    13    日
                              書  記  官  雷丰綾
附錄本案所犯法條全文
中華民國刑法第277條（普通傷害罪）
傷害人之身體或健康者，處3年以下有期徒刑、拘役或1千元以下
罰金。
犯前項之罪因而致人於死者，處無期徒刑或7年以上有期徒刑；
致重傷者，處3年以上10年以下有期徒刑。
本件係依刑事訴訟法簡易程序辦理，法院簡易庭得不傳喚被告、
輔佐人、告訴人、告發人等出庭即以簡易判決處刑；被告、被害
人、告訴人等對於告訴乃論案件如已達成民事和解而要撤回告訴
或對非告訴乃論案件認有受傳喚到庭陳述意見之必要時，請即另
以書狀向簡易法庭陳述或請求傳訊。